【裁判字號】    99,訴,1262
【裁判日期】    990614
【裁判案由】    清償借款
【裁判全文】
臺灣臺北地方法院民事判決              99年度訴字第1262號
原      告  中國信託商業銀行股份有限公司
法定代理人  丁○○○○
訴訟代理人  甲○○
            丙○○
被      告  乙○○
上列當事人間清償借款事件，本院於民國九十九年五月三十一日
言詞辯論終結，判決如下：
    主      文
被告應給付原告新臺幣壹拾柒萬伍仟貳佰貳拾伍元，及自民國九
十四年一月十二日起至清償日止，按年息百分之五計算之利息。
訴訟費用新臺幣壹仟捌佰捌拾元由被告負擔。
    事實及理由
一、按訴狀送達後，原告不得將原訴變更或追加他訴，但擴張或
    減縮應受判決事項之聲明者，不在此限，民事訴訟法第255
    條第1項第3款定有明文。本件原告於起訴時訴之聲明原係訴
    請被告給付原告新臺幣（下同）620,870元，及自民國99年1
    月13日起至清償日止，按年息20％計算之利息，嗣於99年5
    月31日言詞辯論期日減縮訴之聲明為被告應給付原告175,
    225元，及自94年1月12日起至清償日止，按年息5％計算之
    利息，依前揭規定，本院自應予以准許，先予敘明。
二、原告主張：被告於81年12月21日與伊成立信用卡使用契約，
    領用卡號為0000000000000000之VISA信用卡。依約被告就使
    用系爭信用卡所生之債務，負全部給付責任，且被告領用系
    爭信用卡後，即得於各特約商店記帳消費，依信用卡約定條
    款之約定，應於當期繳款截止日前向伊全部清償，或以循環
    信用方式繳付最低應繳金額，逾期清償者依信用卡約定條款
    之約定，除喪失期限利益外，應另行給付債權人按年息20%
    計算之利息。詎被告於89年3月7日後即未依約繳款，尚欠消
    費款項175,225元及自94年1月12日起按年息5%計算之利息未
    清償。爰依信用卡契約之法律關係提起本訴等情。並於本院
    聲明：如主文第1項所示。
三、被告抗辯略以：對於原告請求金額不爭執，惟依民法第127
    條第1款規定代墊款項應適用2年短期時效，原告請求已罹時
    效等語，資為抗辯。並聲明駁回原告之訴。
四、經查，原告主張上列事實，業據提出信用卡轉換同意書、客
    戶消費明細等件為證（見本院卷第15頁至71頁、第78頁至10
    4頁），並為被告所不爭執，堪信為真。被告雖提出時效抗
    辯拒絕給付云云，惟按持卡人依其與發卡機構所訂立之信用
    卡使用契約，取得使用信用卡向特約商店簽帳消費之資格，
    並對發卡機構承諾償付帳款，而發卡機構則負有代持卡人結
    帳，清償簽帳款項之義務。此種持卡人委託發卡機構付款之
    約定，具有委任契約之性質，倘持卡人選擇以循環信用方式
    繳款，就當期應償付之帳款僅繳付最低應繳金額，其餘應付
    款項由發卡機構先行墊付，持卡人則依約定給付循環利息者
    ，又具有消費借貸契約之性質，最高法院89年度台上字第16
    28號裁判可資參照。是持卡人與銀行間之法律關係乃屬委任
    契約與消費借貸之混合契約，原告係本於兩造間信用卡使用
    契約之約定而為獨立之請求，要與民法第127條第1款「旅店
    、飲食店及娛樂場之住宿費、飲食費、座費、消費物之代價
    及其墊款」無涉，被告辯稱應適用短期時效消滅規定云云，
    殊無可取。從而，原告依信用卡使用契約之法律關係，訴請
    被告應給付如主文第1項所示，為有理由，應予准許。
五、訴訟費用之負擔：本件第一審裁判費為1,880元，應由被告
    負擔，爰確定如主文第2項所載。
六、據上論結，本件原告之訴為有理由，依民事訴訟法第385條
    第1項前段、第78條，判決如主文。
中    華    民    國    99    年    6     月    14    日
                  民事第六庭    法  官  吳定亞
以上正本係照原本作成。
如對本判決上訴，須於判決送達後20日內向本院提出上訴狀。
中    華    民    國    99    年    6     月    14    日
                                書記官  張婕妤

司法院資訊處製作；財團法人民間司法改革基金會備份。
